# 子公司出售

提问人：审计小黑黑 时间：2019-12-11 08:05:15
B是 A的子公司，B 对A的长期股权投资中包含商誉 1000 万元，B公司被收购后即连年亏损。当 A 公司按照 B 公司的账面价值出售B 公司的全部股权，请问合并报表中是否确认投资收益-1000 万元？请老师详尽解答，谢谢！

回答人：chenyiwei
在处置子公司并丧失控制权时，处置损益的计算中需扣减合并报表层面的商誉账面价值。商誉存在的前提是对应的资产组位于合并报表范围内，资产组从合并报表中转出后，对应的商誉也应一并转出。